臺灣高雄地方法院刑事判決　　　　　　94年度易字第72號
公　訴　人　臺灣高雄地方法院檢察署檢察官
被　　　告　乙○○　男　49歲.
上列被告因違反電子遊戲場業管理條例案件，經檢察官提起公訴
（九十四年度偵字第四０三五號）及移送併辦（臺灣高雄地方法
院檢察署九十四年度偵字第九三五號、第一一０三號、第四三０
五號、第五一二八號；臺灣臺南地方法院檢察署九十四年度偵字
第二一五二號），本院判決如下：
    主  文
乙○○連續違反未依電子遊戲場業管理條例規定辦理營利事業登
記者，不得經營電子遊戲場業之規定，累犯，處有期徒刑陸月，
如易科罰金，以參佰元折算壹日。如附表所示之扣案物品均沒收
。
    事  實
一、乙○○前因賭博等案件，經臺灣高等法院高雄分院以九十二
    年度上易字第一二三七號判決，判處有期徒刑六月確定，於
    民國九十二年十二月十一日易科罰金執行完畢。詎乙○○猶
    不知悔改，明知其所經營如附表所示之超商並未辦理電子遊
    戲場業之營利事業登記，竟基於違法經營電子遊戲場業之概
    括犯意，並分別僱用不知情如附表所示之店員，先後於如附
    表所示之時間，連續在上開超商內各擺設如附表所示之電子
    遊戲機台，供不特定人把玩而經營電子遊戲場業，嗣為警分
    別於九十三年十一月二十六日下午六時四十分許、十二月二
    日夜間十一時十分許、十二月十五日下午七時四十分許、十
    二月十七日下午七時許、九十四年一月五日下午七時五十分
    許、一月二十五日夜間九時二十分許在上開超商查獲，並扣
    得乙○○所有供犯罪所用之如附表所示之扣押物品，因而知
    悉上情。
二、案經高雄市政府警察局鼓山分局、高雄縣政府警察局岡山分
    局、湖內分局、鳳山分局分別報告臺灣高雄地方法院檢察署
    檢察官及台南縣政府警察局永康分局報告臺灣臺南地方法院
    檢察署檢察官偵查起訴及移送併辦。
    理  由
一、按本件被告乙○○所犯係死刑、無期徒刑、最輕本刑為三年
    以上有期徒刑以外之罪，其於準備程序就前揭被訴事實為有
    罪之陳述，經受命法官告知簡式審判程序之旨，並聽取其與
    公訴人之意見後，本院認無不得或不宜改依簡式審判程序進
    行之處，爰依刑事訴訟法第二百七十三條之一第一項、第二
    百八十四條之一，裁定本件由受命法官獨任進行簡式審判程
    序，合先敘明。
二、右揭犯罪事實，業據被告乙○○於本院審理中坦承不諱，核
    與證人即超商店員張淑華、陳美英、吳雅慧、邱書凱、陳淑
    婷、宋明遠及證人即至超商內打玩電子遊戲機之顧客鄭順欽
    、陳美春、邱勝華、顏宗慶、蘇伶宜、徐志強、薛元春、李
    沂展於警詢之陳述情節，及證人鄭順欽、吳雅慧於偵訊中之
    證述內容相符，復有如附表所示之扣案物品可為佐證，是被
    告前開自白顯與事實相符，堪以採信，本件事證明確，被告
    前揭犯行，已足認定。
三、核被告乙○○所為，係違反電子遊戲場業管理條例第十五條
    ，未依本條例規定辦理營利事業登記者，不得經營電子遊戲
    場業之規定，應依同條例第二十二條規定論處。被告先後多
    次犯行，時間緊接，犯罪構成要件相同，顯係基於概括犯意
    為之，應依連續犯之規定論以一罪，並加重其刑。併辦部分
    （即附表編號二至六所示犯行）既與起訴部分有連續犯之裁
    判上一罪關係，自為起訴效力所及，本院得併予審理，附此
    敘明。被告前因賭博等案件，經臺灣高等法院高雄分院以九
    十二年度上易字第一二三七號判決，判處有期徒刑六月確定
    ，於九十二年十二月十一日易科罰金執行完畢等情，有臺灣
    高等法院被告全國前案紀錄表及臺灣高雄地方法院檢察署被
    告之刑案資料查註紀錄表在卷可稽，其受有期徒刑執行完畢
    ，五年內再犯本件最重本刑為有期徒刑以上之罪，為累犯，
    應依刑法第四十七條規定加重其刑，並遞加重之。爰審酌被
    告未經許可擅自經營電子遊戲場業，破壞國家對於電子遊戲
    場業之管理，行為尚無足取，且其先前已有因違反電子遊戲
    場業管理條例經論罪科刑之紀錄，有前開臺灣高等法院被告
    全國前案紀錄表、臺灣高雄地方法院檢察署被告之刑案資料
    查註紀錄表及臺灣高等法院高雄分院九十二年度上易字第一
    二三七號判決、九十三年度上易字第五０八號判決附卷足參
    ，猶未能知所警惕，惟念及其事後坦承犯行，犯罪後態度良
    好，且參以其本件擺設電子遊戲機之時間、數量，而本院復
    另考量電子遊戲場業管理條例上揭規定，係屬所謂行政刑罰
    範疇，於立法之選擇上，非不得以行政罰鍰之方式替代，觸
    犯此等規定之行為人，其道德上之可歸責性非高，本質上之
    惡性較低等一切情狀，量處如主文所示之刑，並諭知易科罰
    金之折算標準，以資懲儆。又扣案如附表所示之電子遊戲機
    共計三十四台（共含ＩＣ板三十四塊）及代幣共計六千六百
    二十七枚，為被告所有供其為本件犯罪所用之物，業據其供
    明在卷，爰依刑法第三十八條第一項第二款之規定，併予宣
    告沒收。
據上論斷，應依刑事訴訟法第二百七十三條之一第一項、第二百
八十四條之一、第二百九十九條第一項前段，電子遊戲場業管理
條例第二十二條，刑法第十一條前段、第五十六條、第四十七條
、第四十一條第一項前段、第三十八條第一項第二款，罰金罰鍰
提高標準條例第二條，判決如主文。
本案經檢察官甲○○到庭執行職務。
中　　華　　民　　國　  九十四　  年　三　月　二十九　日
                        刑事第六庭  法　官 陳君杰
以上正本證明與原本無異。
如不服本判決，應於判決送達後十日內，向本院提出上訴狀。
中　　華　　民　　國　  九十四　  年　三　月　二十九　日
                                    書記官 陳昱良
附錄本判決論罪科刑法條全文
電子遊戲場業管理條例第十五條：
未依本條例規定辦理營利事業登記者，不得經營電子遊戲場業。
電子遊戲場業管理條例第二十二條：
違反第十五條規定者，處行為人一年以下有期徒刑、拘役或科或
併科新台幣五十萬元以上二百五十萬元以下罰金。
附表：
┌──┬────┬────┬─────────┬───┐
│編號│時間    │地點    │扣案物品          │ 店員 │
├──┼────┼────┼─────────┼───┤
│ 一 │九十三年│高雄縣岡│電子遊戲機大舞台、│張淑華│
│    │十一月二│山鎮富貴│超級大舞台、金象王│      │
│    │十六日  │路三七號│、滿貫大亨各一台、│      │
│    │        │界揚超商│劍龍二台（共含ＩＣ│      │
│    │        │        │板六塊），代幣六千│      │
│    │        │        │零五十枚。        │      │
├──┼────┼────┼─────────┼───┤
│ 二 │九十三年│高雄縣永│電子遊戲機大舞台二│宋明遠│
│    │十一月二│安鄉保安│台、金象王、龍鳳、│      │
│    │十六日起│路七八之│麻將、賽馬、水果盤│      │
│    │至九十三│二一號富│各一台（共含ＩＣ板│      │
│    │年十二月│而樂超商│七塊）及代幣六十八│      │
│    │二日止  │        │枚。              │      │
├──┼────┼────┼─────────┼───┤
│ 三 │九十三年│高雄縣茄│電子遊戲機大滿貫、│吳雅慧│
│    │十二月八│萣鄉民治│跑馬、魔法球各一台│      │
│    │日起至同│路一三九│、大舞台二台（共含│      │
│    │年月十五│號ＳＴＡ│ＩＣ板五塊），代幣│      │
│    │日止    │Ｐ超商  │二百枚。          │      │
├──┼────┼────┼─────────┼───┤
│ 四 │九十三年│高雄市旗│電子遊戲機捷豹、大│陳美英│
│    │十二月十│津區中洲│舞台、金象王、魔法│      │
│    │日起至同│三路二九│球、滿貫大亨各一台│      │
│    │年月十七│七巷五弄│（共含ＩＣ板五塊）│      │
│    │日      │二之一號│，代幣三百零九枚。│      │
│    │        │界揚超商│                  │      │
├──┼────┼────┼─────────┼───┤
│ 五 │九十三年│台南縣永│電子遊戲機滿貫大亨│邱書凱│
│    │十二月二│康市大橋│、新象王、金龍鳳、│      │
│    │十六日起│二街一號│魔法球各一台、超級│      │
│    │至九十四│一樓ＳＴ│大舞台二台（共含Ｉ│      │
│    │年一月五│ＯＰ超商│Ｃ板六塊）。      │      │
│    │日止    │        │                  │      │
├──┼────┼────┼─────────┼───┤
│ 六 │九十三年│高雄縣鳳│電子遊戲機大舞台三│陳淑婷│
│    │十一月二│山市南光│台、金象王、滿貫大│      │
│    │十六日起│街八六號│亨各一台（共含ＩＣ│      │
│    │至九十四│富而樂超│板五塊）。        │      │
│    │年一月二│商      │                  │      │
│    │十五日止│        │                  │      │
└──┴────┴────┴─────────┴───┘
